臺灣桃園地方法院行政訴訟裁定
111年度全字第9號
聲  請  人  財政部關務署基隆關
(即債權人)          
代  表  人  楊崇悟  


相  對  人  元氣轉速國際有限公司
(即債務人)          
代  表  人  黃白怡  
上列當事人間海關緝私條例事件，債權人聲請假扣押，本院裁定
如下：
    主  文
一、債權人得對於債務人之財產於新臺幣貳佰肆拾玖萬壹仟參佰
    伍拾柒元範圍內為假扣押。
二、債務人如為債權人供擔保新臺幣貳佰肆拾玖萬壹仟參佰伍拾
    柒元，或將債權人請求之金額新臺幣貳佰肆拾玖萬壹仟參佰
    伍拾柒元提存後，得免為或撤銷假扣押。
三、聲請訴訟費用由債務人負擔。
    理  由
一、按「受處分人未經扣押貨物或提供適當擔保者，海關為防止
    其隱匿或移轉財產以逃避執行，得於處分書送達後，聲請法
    院假扣押或假處分，並免提擔保。但受處分人已提供相當財
    產保證者，應即聲請撤銷或免為假扣押或假處分。」海關緝
    私條例第49條之1 第1 項定有明文。次按行政訴訟法第293
    條第1 項規定：「為保全公法上金錢給付之強制執行，得聲
    請假扣押。」，同法第294 條第1 項規定：「假扣押之聲請
    ，由管轄本案之行政法院或假扣押標的所在地之地方法院行
    政訴訟庭管轄。」；另同法第297 條準用民事訴訟法第527
    條規定：「假扣押裁定內，應記載債務人供所定金額之擔保
    或將請求之金額提存後，得免為或撤銷假扣押。」。
二、聲請意旨略以：相對人因違反海關緝私條例等規定，經聲請
    人以111年第00000000號、第00000000號、第00000000號處
    分書，處相對人罰鍰新臺幣(下同)2,512,827元並追徵所漏
    稅款1,592,770元及推廣貿易服務費477元，合計4,106,074
    元，處分書並已對相對人為送達，另扣除押金1,614,717元
    （含推廣貿易服務費477元）後，尚滯欠2,491,357元。茲因
    相對人未就上開欠款提供適當擔保，聲請人為防止其隱匿或
    移轉財產以逃避執行，爰依關稅法第48條第2項及海關緝私
    條例第49條之1 第1 項及稅捐稽徵法第35條之1及第49條等
    規定，請准免提供擔保，將相對人所有財產於2,491,357 元
    範圍內為假扣押等語。
三、經查，聲請人主張之上開聲請事實，業據聲請人提出處分書
    、聲請人送達證書、相對人之稅務電子閘門財產所得調件明
    表等資料為釋明附卷可稽，另聲請人主張本件假扣押之標的
    所在地位於桃園，本院具有管轄權。則聲請人就其依上開規
    定裁處之罰鍰，為防止相對人隱匿或移轉財產以逃避執行，
    向本院聲請於相對人所受罰鍰等2,491,357元之範圍內，免
    供擔保為假扣押，依首揭海關緝私條例第49條之1 第1 項規
    定，自無不合，應予准許。至相對人如為聲請人提供擔保金
    2,491,357元或將相同之金額提存後，即得免為或撤銷假扣
    押。
四、依海關緝私條例第49條之1 第1 項、行政訴訟法第104 條、
    第297 條、民事訴訟法第95條、第78條、第527 條，裁定如
    主文。
中　　華　　民　　國　　111 　年　　5 　　月　　4 　　日
　　　　　　　　　行政訴訟庭法　官　黃漢權
上為正本係照原本作成。
如不服本裁定，應於送達後10日內向本院提出抗告狀（須按他造
人數附繕本）。
中　　華　　民　　國　　111 　年　　5 　　月　　4 　　日
　　　　　　　　　　　　　　書記官　蕭竣升